臺北高等行政法院裁定
　　　　　　　　　　　　　　　　　　 95年度訴字第02732號
原　　　告　保力達股份有限公司
代　表　人　甲○○
訴訟代理人　陳欽賢　律師
被　　　告　臺北縣政府稅捐稽徵處
代　表　人　乙○○（處長）
訴訟代理人　丙○○
上列當事人間因地價稅事件，原告不服臺北縣政府中華民國95年
6 月12日北府訴決字第0950009198號（卷號：00000000）訴願決
定，提起行政訴訟。本院裁定如下︰
  　主  文
原告之訴駁回。
訴訟費用由原告負擔。
　　理  由
一、按「人民因中央或地方機關之違法行政處分，認為損害其權
    利或法律上之利益，經依訴願法提起訴願而不服其決定，或
    提起訴願逾三個月不為決定，或延長訴願決定期間逾二個月
    不為決定者，得向高等行政法院提起撤銷訴訟。」、「原告
    之訴，有左列各款情形之一者，行政法院應以裁定駁回之。
    但其情形可以補正者，審判長應定期間先命補正：……十、
    起訴不合程式或不備其他要件者。」為行政訴訟法第 107條
    第1項第10款所明定。
二、緣原告所有坐落新莊市○○段609、610、620地號等3筆土地
    ，原核准按工業用地稅率課徵地價稅，嗣被告所屬新莊分處
    清查工業用地使用情形時，查獲原告之工廠登記證於民國（
    下同）86年7 月11日因歇業已註銷，未依規定於適用特別稅
    率之原因、事實消滅起30日內向被告申報改按一般用地稅率
    計徵地價稅，違反土地稅法第41條第2 項及同法施行細則第
    15條規定，遂依同法第54條第1項第1款規定，除追補系爭土
    地88年至92年之工業用地與一般用地之地價稅差額，依次為
    新臺幣（下同）：5,823,529元、5,907,496元、5,897,348
    元、6,102,709元、6,113,163元，合計29,844,245元（已繳
    納）外，並按短匿稅額處3倍罰鍰計 89,532,700元（計至百
    元止）。原告對罰鍰處分表示不服，申請復查，經被告機關
    以94年11月24日北稅法字第0940144660號復查決定將罰鍰由
    89,532,700元，變更為89,532,400元，此有原處分書、復查
    申請書、被告機關94年11月24日北稅法字第0940144660號復
    查決定等附原處分卷可稽；原告不服前揭復查決定，提起訴
    願，經訴願決定：「原處分（即復查決定）關於罰鍰部分撤
    銷，由原處分機關另為適法處分，其餘訴願駁回。」原告仍
    不服，遂提起本行政訴訟。
三、經查原告係不服被告機關所為罰鍰處分，申請復查，經被告
    機關對其不服之罰鍰處分為復查決定後，原告仍不服，而提
    起訴願，訴願決定已就原告不服之罰鍰處分，撤銷原處分（
    即復查決定），由原處分機關另為適法處分；是訴願決定主
    文末段另載「其餘訴願駁回」，顯係誤載，此亦為兩造所不
    爭執。末查被告機關上揭94年11月24日北稅法字第09401446
    60 號 復查決定，既經訴願決定撤銷，命被告機關另為適法
    處分，而不復存在，原告對之聲明不服，提起行政訴訟，顯
    非合法，應予駁回。
四、依行政訴訟法第107 條第1 項第10款、第104 條、民事訴訟
    法第95條、第78條，裁定如主文。
中　　華　　民　　國　　96　　年　　4 　　月　　27　　日
                  第六庭審判長法  官   林文舟
                              法  官   陳鴻斌
                              法  官   許瑞助
上為正本係照原本作成。
如不服本裁定，應於送達後10日內向本院提出抗告狀（須按他造
人數附繕本）。
中　　華　　民　　國　　96　　年　　4 　　月　　27　　日
                              書記官   吳芳靜
